【裁判字號】    89,訴,226
【裁判日期】    900201
【裁判案由】    毒品危害防制條例
【裁判全文】
臺灣宜蘭地方法院刑事判決                          八十九年度訴字第二二六號
    公  訴  人  臺灣宜蘭地方法院檢察署檢察官
    被      告  乙○○
    指定辯護人  本院公設辯護人
右列被告因違反毒品危害防制條例案件，經檢察官提起公訴（八十九年度偵字第一０
七二號），本院判決如左：
    主    文
乙○○販賣第二級毒品，未遂，累犯，處有期徒刑參年捌月。扣案之安非他命壹包淨
重拾陸點玖肆公克，沒收銷燬之。
    事    實
一、乙○○曾於民國八十二年間因違反麻醉藥品管理條例案件，經臺灣板橋地方法院
    於八十二年九月十七日判決六月確定，八十三年九月二十五日執行完畢。詎乙○○仍不知悔改，明知安非他命乃毒品危害防制條例所定之第二級毒品，不得販賣
    ，竟意圖營利，因丙○○經友人介紹在八十七年八月二十一日撥打乙○○之00
    00000000號行動電話，向其訂購半兩（即十八．七五公克）甲基安非他
    命（起訴書誤為安非他命），於同月二十三日下午五時許，丙○○因施用第二級
    毒品安非他命而為警查獲，經警授意，再度以前揭號碼之行動電話與乙○○聯絡
    ，並約定前所洽購之半兩甲基安非他命，售價為二萬八千元，於同日晚間十一時
    許，在臺北縣新莊市○○街三十三巷一號之「民原保齡球館」交貨。嗣乙○○攜
    約定重量十八公克（驗後淨重十六‧九四公克）之甲基安非他命一包，於約定時
    地為警當場查獲而未遂，並自其身上扣得甲基安非他命一包毛重十八公克。
二、案經臺北縣警察局海山分局報告臺灣板橋地方法院檢察署呈請臺灣高等法院檢察
    署檢察長令轉宜蘭地方法院檢察署檢察官偵查起訴。
    理    由
一、訊之被告乙○○矢口否認有販賣第二級毒品甲基安非他命之行為，辯稱：伊並不
    認識丙○○，丙○○自八十八年八月二十一日起至同月二十三日連續打伊之行動
    電話，表明要找「阿龍」，二十三日伊與丙○○約在民原保齡球館見面，是要告
    訴丙○○有關「阿龍」之事，並準備教訓丙○○云云。經查：
（一）證人丙○○於警訊時證述：「我與乙○○是綽號阿龍介紹而認識的朋友，阿龍
      告訴我假如有需要安毒，可以打0000000000向乙○○購買。我便於
      二十一日打電話向乙○○預購半兩安毒，並約定於八月二十三日二十三時於新
      莊市民原保齡球館交易」、「因我先前二日即已告知他要購買半兩重安毒，後
      今二十三日為警查獲我即主動向警方供出上情，並配合警方於八十七年八月二
      十三日二十一時許打乙○○0000000000號之行動電話給他，告訴他
      我要先前談妥之半兩重安非他命，乙○○告訴我價格為新台幣二萬八千元，約
      我於二十三日二十三時在新莊市民原保齡球館交貨，我到達時即以00000
      00000與乙○○聯絡，等其出現交易時，即為在場埋伏警方人員查緝到案
      」、而承辦警員甲○○於另案板橋地方法院八十七年度訴字第一八二一號訊問
      時證稱：「我們是利用丙○○引出乙○○，丙○○於電話中有提到價格太高，
      要出來談。當時有提到好像要半兩，而我們查獲時，乙○○身上安非他命的重
      量與電話中丙○○要求的差不多，... 」、於本院訊問時供證：「是丙○○打
      電話給乙○○，說我是阿龍的朋友，上次講的價格太硬，要不然多少錢好不好
      ？後來丙○○就說乙○○已經答應。」、「... 他們約在新莊民原保齡球館見
      面，當時我們四人前往，該保齡球館好像已經歇業，我們當時還有人假裝成修
      車，見到被告到場，左右張望，我們上前盤查，請其出示證件，他好像很緊張
      的樣子，我們摸他口袋，查獲壹包安非他命，... 」等語。而證人丙○○所述
      查獲之經過情形，核與承辦警員甲○○於前開臺灣板橋地方法院另案調查時及
      本院訊問時所供證之情節均相符。
（二）被告因本件為警查獲所扣得之白色晶體，經法務部調查局檢驗結果係甲基安非
      他命無訛，驗餘淨重為十六‧九四公克，亦有法務部調查局八十三月三十日八
      八（陸）00000000號檢驗通知書及前開另案板橋地方法院八十七年度
      訴字第一八二一號判決可參。稽之，所扣得之安非他命重量與證人丙○○於警
      訊時所供向被告預購安非他命之重量相當，且被告於台灣板橋地方法院檢察署
      檢察官訊問時自承查獲當日只有丙○○與其聯絡，顯見被告確有販賣甲基安非
      他命予丙○○未遂之犯行。雖證人丙○○於本院訊問時否認係向被告購買毒品
      ，辯稱，該手機號碼係「阿龍」的，當時是為了找「阿龍」，電話是警察自己
      打的等語，惟證人翻異警訊中所稱，並與承辦警員甲○○前述證詞不相符合，
      顯係迴護被告之詞，不足採信，足徵被告所稱丙○○係因聯絡「阿龍」而撥打
      被告行動電話云云，應非屬實，故被告所辯尚不足採，事證明確，被告犯行堪
      予認定。
二、核被告乙○○因警授意將第二級毒品甲基安非他命售予丙○○之行為，係犯毒品
    危害防制條例第四條第五項、第二項之販賣第二級毒品未遂罪。被告持有毒品之
    低度行為，為販賣未遂之高度犯行所吸收，不另論罪。公訴人雖認前述安非他命
    係被告以二萬五千元之價格向綽號「阿義」之不詳姓名男子購入，被告並於販入
    後賣出售予丙○○，其所為係犯同條例第四條第二項之既遂罪。惟按販賣毒品罪
    ，雖祇需行為人有營利意圖，一有販入或賣出毒品之行為，即屬既遂，非以未遂
    論（最高法院六十八年臺上字第六０六號判例參照），惟被告辯稱其所販入之安
    非他命係為自己施用，從而其向「阿義」販入安非他命之行為，尚難遽認於販入
    之初即具有主觀之營利意圖，是公訴人論以販賣毒品既遂罪，尚有未洽。又被告
    曾於民國八十二年間因違反麻醉藥品管理條例案件，經臺灣板橋地方法院於八十
    二年九月十七日判決六月確定，八十三年九月二十五日執行完畢，其於前案有期
    徒刑執行完畢後五年以內，再犯本件之罪，應依刑法第四十七條之規定，就法定
    刑有期徒刑部分，加重其刑。又被告著手販賣毒品之實行而未遂，為未遂犯，依
    刑法第二十六條前段規定減輕其刑。爰審酌被告犯罪之動機、目的、手段，對社
    會所生之危害及犯罪後否認之態度等一切情狀，量處如主文所示之刑，以示懲儆
    。查獲供販賣用之第二級毒品安非他命一包除檢驗過程中滅失部分無從沒收銷燬
    外，驗餘淨重十六‧九四公克，應依毒品危害防制條例第十八條第一項規定應予
    沒收銷燬之。
據上論斷，應依刑事訴訟法第二百九十九條第一項前段、毒品危害防制條例第四條第
二項、第五項、第十八條第一項前段，刑法第十一條前段、第二十六條前段、第四十
七條判決如主文。
本案經檢察官林慧到庭執行職務
中    華    民    國      九十      年      二        月      一      日
                                  臺灣宜蘭地方法院刑事第二庭
                                          法  官  郭  淑  珍
右正本證明與原本無異。
如不服本判決，應於判決送達後十日內，向本院提出上訴狀。（應附繕本）
                                          書記官  陳  淑  宜
中    華    民    國      九十      年      二        月      九      日
附錄法條：
毒品危害防制條例第四條第二項、第五項
製造、運輸、販賣第二級毒品者，處無期徒刑或七年以上有期徒刑，得併科新臺幣七
百萬元以下罰金。
前四項之未遂犯罰之。


司法院資訊處製作；財團法人民間司法改革基金會備份。
